臺灣基隆地方法院刑事判決　　　　　　　100年度訴字第254號
公　訴　人　臺灣基隆地方法院檢察署檢察官
被　　　告　曾品國
上列被告因違反毒品危害防制條例案件，經檢察官提起公訴（10
0年度毒偵字第540號），被告於準備程序中就被訴事實為有罪之
陳述，本院合議庭裁定由受命法官獨任進行簡式審判程序，判決
如下：
    主  文
曾品國施用第二級毒品，累犯，處有期徒刑月；又施用第一級
毒品，累犯，處有期徒刑柒月。應執行有期徒刑玖月。
    事  實
一、曾品國前因施用毒品案件，經本院以92年度毒聲字第456 號
    裁定送觀察、勒戒，執行後因無繼續施用毒品傾向，於民國
    92年7 月23日執行完畢釋放出所，由臺灣基隆地方法院檢察
    署檢察官以92年度毒偵字第455 號為不起訴處分確定；復因
    施用第一、二級毒品案件，經本院以94年度訴字第440 號判
    處有期徒刑6 月、3 月，應執行有期徒刑8 月，其中施用第
    一級毒品部分經檢察官提起上訴後，臺灣高等法院以94年度
    上訴字第2500號就施用第一級毒品部分撤銷原判決，改判處
    有期徒刑7 月，並以94年度聲字第1319號裁定就前述二罪定
    應執行有期徒刑9 月確定（下稱甲案）；又因犯施用第一級
    毒品案件，經本院以94年度訴字第1008號判處有期徒刑7 月
    確定（下稱乙案）。甲案、乙案接續執行，其入監執行後，
    於96年1 月12日假釋出監付保護管束，嗣於96年2 月20日假
    釋期滿未經撤銷假釋，其未執行之刑以已執行論（構成累犯
    ）。
二、曾品國復基於施用第二級毒品之犯意，於100 年2 月8 日上
    午10時許，在基隆市七堵區某友人住處內，以將第二級毒品
    甲基安非他命置於玻璃球吸食器內燒烤加熱吸其煙霧之方式
    ，施用甲基安非他命一次；另基於施用第一級毒品之犯意，
    於100 年2 月10日中午12時許，在基隆火車站之公共廁所內
    ，以將第一級毒品海洛因加水置於針筒內注射於身體之方式
    ，施用海洛因一次。嗣於100 年2 月11日上午9 時許，員警
    持搜索票至其基隆市○○區○○街151 號住處執行搜索，並
    徵得其同意對其採尿送驗結果，呈甲基安非他命陽性及嗎啡
    陽性反應，而查悉上情。
三、案經基隆市警察局第三分局報請臺灣基隆地方法院檢察署檢
    察官偵查起訴。
    理  由
一、被告曾品國所犯為死刑、無期徒刑、最輕本刑3 年以上有期
    徒刑以外之罪，亦非屬高等法院管轄之第一審案件，其於準
    備程序進行中，先就被訴事實為有罪之陳述，經告知簡式審
    判程序之旨，並聽取檢察官、被告之意見後，本院合議庭依
    刑事訴訟法第273 條之1 第1 項裁定進行簡式審判程序，是
    本案之證據調查，依同法第273 條之2 規定，不受同法第15
    9 條第1 項、第161 條之2 、第161 條之3 、第163 條之 1
    ，及第164 條至第170 條所規定證據能力認定及調查方式之
    限制，合先敘明。
二、按92年7 月9 日修正公布、93年1 月9 日施行之毒品危害防
    制條例第20條、第23條將施用毒品之刑事處遇程序，區分為
    「初犯」及「5 年內再犯」、「5 年後再犯」；依其立法理
    由之說明：「初犯」，經觀察、勒戒或強制戒治後，應為不
    起訴處分或不付審理之裁定，經觀察、勒戒或強制戒治執行
    完畢釋放後，「5 年內再犯」者，因其再犯率甚高，原實施
    之觀察、勒戒及強制戒治既已無法收其實效，爰依法追訴或
    裁定交付審理，至於經觀察、勒戒或強制戒治執行完畢釋放
    後，「5 年後再犯」者，前所實施之觀察、勒戒或強制戒治
    已足以遮斷其施用毒品之毒癮，為期自新及協助其斷除毒癮
    ，仍適用「初犯」規定，先經觀察、勒戒或強制戒治之程序
    。從而依修正後之規定，僅限於「初犯」及「5 年後再犯」
    二種情形，始應先經觀察、勒戒或強制戒治程序；倘被告於
    5 年內已再犯，經依法追訴處罰，縱其第3 次（或第3 次以
    上）再度施用毒品之時間，在初犯經觀察、勒戒或強制戒治
    執行完畢釋放5 年以後，已不合於「5 年後再犯」之規定，
    且因已於「5 年內再犯」，顯見其再犯率甚高，原實施觀察
    、勒戒或強制戒治，已無法收其實效，即應依該條例第10條
    處罰（最高法院95年5 月9 日95年度第7 次刑事庭會議決議
    及97年9 月9 日97年度第5 次刑事庭會議決議意旨參照）。
    查被告前因初犯施用毒品案件，經觀察、勒戒執行完畢釋放
    後，於5 年內復因施用毒品案件，經起訴判處罪刑等情（詳
    如事實欄一所載），有臺灣基隆地方法院檢察署刑案資料查
    註紀錄表及臺灣高等法院被告前案紀錄表在卷足稽，堪認被
    告之再犯率甚高，原實施之觀察、勒戒已無法收其實效，當
    無再施以觀察、勒戒及強制戒治之必要。揆諸首揭說明，本
    案被告施用毒品之犯行雖係在前述觀察、勒戒執行完畢釋放
    5 年後所為，仍不得依毒品危害防制條例第20條第3 項規定
    施以觀察、勒戒及強制戒治之處遇，而應由檢察官依法追訴
    ，是本件起訴程序並無違誤。
三、上揭犯罪事實，業據被告於檢察事務官詢問時、本院準備程
    序及審理程序中自白承認，且其尿液經送驗結果，確呈甲基
    安非他命陽性及嗎啡陽性反應，有臺灣尖端先進生技醫藥股
    份有限公司濫用藥物檢驗報告、基隆市警察局第三分局偵辦
    毒品案件尿液檢體對照表附卷可參，足徵被告上開具任意性
    之自白確屬實情，堪可採信。綜上所述，本案事證明確，被
    告施用甲基安非他命及海洛因之犯行均足堪認定。
四、查甲基安非他命及海洛因分別係屬毒品危害防制條例第2 條
    第2 項第2 、1 款所列之第二、一級毒品，故核被告所為，
    係犯毒品危害防制條例第10條第2 項之施用第二級毒品罪及
    同條第1 項之施用第一級毒品罪。被告於施用前持有第二級
    毒品及持有第一級毒品之低度行為，應分別為各該施用之高
    度行為所吸收，均不另論罪。被告所犯上開二罪間，犯意各
    別，行為互殊，應予分論併罰。被告有如事實欄所載之有期
    徒刑執行完畢情形，有前述前案紀錄表足參，其於受有期徒
    刑執行完畢後5 年內，故意再犯本件有期徒刑以上之二罪，
    均為累犯，各罪均應依刑法第47條第1 項規定加重其刑。爰
    審酌被告之教育程度為國中肄業，另有幫助詐欺等前科紀錄
    ，有前述前案紀錄表可佐，其曾受觀察、勒戒及多次起訴判
    處罪刑暨有期徒刑之執行等處遇措施後，猶未能深切體認施
    用毒品對於自身健康之危害，足認其毒癮甚深，且自制力薄
    弱，而有施以相當時期監禁處遇之必要，惟其犯罪手段平和
    ，犯後坦承全部犯行，態度良好，及施用毒品係戕害其個人
    身心健康之行為，反社會性程度較低，對於他人亦未構成實
    害，暨其家庭狀況等一切情狀，分別量處如主文所示之刑，
    並定其應執行之刑，以資警惕。至被告施用甲基安非他命所
    用之玻璃球吸食器及施用海洛因所用之針筒均未扣案，復無
    證據顯示係專供施用毒品之器具或違禁物，為避免將來執行
    困難，爰不併為沒收之諭知，附此敘明。
據上論斷，應依刑事訴訟法第273 條之1 第1 項、第299 條第 1
項前段，毒品危害防制條例第10條第2 項、第1 項，刑法第11條
前段、第47條第1 項、第51條第5 款，判決如主文。
本案經檢察官陳佳宏到庭執行職務。
中    華    民    國   100    年    4     月    28    日
                  刑事第三庭  法  官  張婷妮
以上正本證明與原本無異。
如不服本判決應於收受送達後10日內向本院提出上訴書狀，並應
敘述具體理由；其未敘述上訴理由者，應於上訴期間屆滿後20日
內向本院補提理由書(均須按他造當事人之人數附繕本)「切勿逕
送上級法院」。
中    華    民    國   100    年    4     月    28    日
                              書記官  連懿婷
附錄本案論罪科刑法條
毒品危害防制條例第10條
施用第一級毒品者，處 6 月以上 5 年以下有期徒刑。
施用第二級毒品者，處 3 年以下有期徒刑。